【裁判字號】    99,裁,1080
【裁判日期】    990513
【裁判案由】    商標異議
【裁判全文】
最  高  行  政  法  院  裁  定
                                      99年度裁字第1080號
上  訴  人  謝素秋即詮興工業社
訴訟代理人  王冠瑋律師
被 上訴 人  經濟部智慧財產局
代  表  人  甲○○
參  加  人  乙○○○○○○○○
上列當事人間商標異議事件，上訴人對於中華民國99年2月25日
智慧財產法院98年度行商訴字第211號行政判決，提起上訴，本
院裁定如下：
    主  文
上訴駁回。
上訴審訴訟費用由上訴人負擔。
    理  由
一、按對於高等行政法院判決之上訴，非以其違背法令為理由，
    不得為之，行政訴訟法第242條定有明文。依同法第243條第
    1項規定，判決不適用法規或適用不當者，為違背法令；而
    判決有同條第2項所列各款情形之一者，為當然違背法令。
    是當事人對於高等行政法院判決上訴，如依行政訴訟法第24
    3條第1項規定，以高等行政法院判決有不適用法規或適用不
    當為理由時，其上訴狀或理由書應有具體之指摘，並揭示該
    法規之條項或其內容；若係成文法以外之法則，應揭示該法
    則之旨趣；倘為司法院解釋或本院之判例，則應揭示該判解
    之字號或其內容。如以行政訴訟法第243條第2項所列各款情
    形為理由時，其上訴狀或理由書，應揭示合於該條項各款之
    事實。上訴狀或理由書如未依此項方法表明，或其所表明者
    與上開法條規定不合時，即難認為已對高等行政法院判決之
    違背法令有具體之指摘，其上訴自難認為合法。前述規定及
    說明，於對智慧財產法院判決之上訴，亦適用之，此觀智慧
    財產案件審理法第1條規定自明。
二、本件參加人前於民國94年4月22日以「鳳及圖」商標，指
    定使用於商標法施行細則第13條所定商品及服務分類表第16
    類之「塑膠袋、塑膠製之袋、紙袋、紙盒、紙製包裝袋、紙
    製及玻璃紙製包裝盒、印章箱、畫具盒」商品，向被上訴人
    申請註冊，經被上訴人審查，核准列為註冊第0000000號商
    標（下稱系爭商標）。嗣上訴人以系爭商標有違商標法第23
    條第1項第12、14款規定，對之提起異議，案經被上訴人審
    查，以98年4月17日中台異字第950798號商標異議審定書為
    異議不成立之處分。上訴人不服，循序提起本件行政訴訟，
    遭原審法院判決駁回，乃對原判決上訴，主張：本件為撤銷
    商標註冊訴訟，原審以上訴人未依訴訟程序適時提出攻防方
    法，有礙訴訟終結而駁回訴訟，顯有違智慧財產案件審理法
    第33條第1項規定。原審以「識別力本即較低」、「整體圖
    樣之外觀及構圖意匠均極相彷佛」為由而駁回訴訟，此以不
    確定之標準而非客觀之認定，顯屬違背論理法則。塑膠類製
    品並無使用期限，亦無規定要求需標示生產日期，且欲判斷
    異議商標之情是否屬實，不以塑膠袋有無標示任何日期為依
    據，原審竟以塑膠袋實品及照片均未標示日期為不利上訴人
    之認定，顯有違論理法則。且上訴人所提之支票一覽表，原
    審應審酌支票往來之原因事實及其他事證，逕認支票記載事
    項與異議商標無涉，實過於粗略。各聲明人所出具之聲明書
    已載明使用期間、聲明人所在位置，原審竟認無從判斷異議
    商標之使用期間、範圍及地域，亦無從認定異議商標是否已
    達國內相關事業或消費者普遍認知之程度，其推論顯有矛盾
    且為不備理由之違誤等語，為其論據。原判決以系爭商標是
    否與據以異議商標圖樣近似，據以異議商標是否早經上訴人
    廣泛使用於塑膠製品而已廣為相關事業或消費者所普遍認知
    而達著名之程度，及據以異議商標是否相對於系爭商標為先
    使用之商標，被上訴人認系爭商標之註冊未違反商標法第23
    第1項第12款前段、第14款規定，進而對上訴人之異議為「
    異議不成立」之處分是否合法等爭點，斟酌全辯論意旨及調
    查證據之結果，詳述其得心證之理由。核上訴理由，係就原
    審取捨證據、認定事實之職權行使，指摘其為不當，並就原
    審已論斷者，泛言未論斷，或就原審所為論斷，泛言其論斷
    矛盾或違反論理法則，而非具體表明合於不適用法規、適用
    法規不當、或行政訴訟法第243條第2項所列各款之情形，難
    認對該判決之如何違背法令已有具體之指摘。依首開規定及
    說明，應認其上訴為不合法。
三、據上論結，本件上訴為不合法。依智慧財產案件審理法第1
    條、行政訴訟法第249條第1項前段、第104條、民事訴訟法
    第95條、第78條，裁定如主文。
中    華    民    國    99    年    5     月    13    日
                    最高行政法院第一庭
                        審判長法官  楊  惠  欽
                              法官  曹  瑞  卿
                              法官  陳  鴻  斌
                              法官  王  碧  芳
                              法官  胡  方  新
以  上  正  本  證  明  與  原  本  無  異
中    華    民    國    99    年    5     月    14    日
                              書記官  郭  育  玎


司法院資訊處製作；財團法人民間司法改革基金會備份。
